臺灣臺南地方法院刑事裁定
111年度訴字第913號
聲  請  人  臺灣臺南地方檢察署檢察官
被      告  林家弘



選任辯護人  麥玉煒律師
被      告  陳信榤




選任辯護人  郭栢浚律師
            熊家興律師
            李國禎律師
上列聲請人因被告等違反毒品危害防制條例案件，聲請銷燬扣案
物，本院裁定如下：           
    主  文
扣案如附表編號、至、、、、、至所示之物，經取樣
後於判決確定前均銷燬之。
扣案如附表編號一至八、十、、至、、、至、至所示
之物，均毀棄之。
    理  由
一、聲請意旨略以：本案如附表所示扣案物目前存放在臺南市政
    府警察局善化分局東昌派出所，於民國111年7月10日5時許
    ，因化學反應引發火勢，有臺南市政府消防局火災原因調查
    鑑定書在卷可憑，足認扣案物品確實屬易生危險之物品，且
    屬製造毒品廢液、不明液體、粉末，仍有復燃可能，並散發
    惡臭，故依據刑事訴訟法第140條第3項及毒品危害防制條例
    第18條第2項規定聲請毀棄等語。
二、按易生危險之扣押物，得毀棄之；查獲易生危險、有喪失毀
    損之虞、不便保管或保管需費過鉅之毒品，經取樣後於判決
    確定前得銷燬之，刑事訴訟法第140條第3項、毒品危害防制
    條例第18條第2項前段分別定有明文。
三、經查，被告林家弘、陳信榤因涉犯共同製造第二級毒品、第
    三級毒品罪，經扣案如附表所示之物，其中編號、至、
    、、、、至所示之物均含毒品成分；其餘物品則均為
    化學物質，並均扣案而由臺南市政府警察局善化分局保管，
    有臺南市政府警察局現場勘察採證報告1份、內政部警政署
    刑事警察局111年6月9日刑鑑字第1110049094號鑑定書、內
    政部警政署刑事警察局111年10月17日刑鑑字第1110080810
    號鑑定書各1份在卷可稽(臺灣臺南地方檢察署111年度偵字
    第17762號卷一第61至119、497至501頁、本院卷第215至229
    頁)。
四、而上述扣案物放置臺南市善化區舊東昌派出所於111年7月10
    日5時25分曾起火燃燒，且該等存放之扣案物含有「禁水性
    」、「自燃性」、「活性大具反應性」，消防員逐層清理與
    挖掘起火處，仍發現有不明化學品持續反應冒白煙，如在高
    溫、高濕度環境條件下容易質變或容易外裝破損造成混合，
    進而引發化學反應而引燃等情，有臺南市政府消防局火災原
    因調查鑑定書1份在卷可稽，堪認上開扣案物確有容易起火
    而易生危險之虞，亦難以繼以保管等情，上開扣案物確屬不
    便保管且易生危險之物無訛。而被告2人於本案時，對於附
    表所示扣押物予以毀棄乙事，均表示沒有意見。本院審酌上
    情，認上開扣案物含有毒品部分(附表編號、至、、、
    、、至所示之物)者，先予裁定命執行機關取樣後銷燬
    ；其餘供製造第二級、第三級毒品使用之化學物質（附表編
    號一至八、十、、至、、、至、至所示之物）先
    予裁定毀棄，當可兼顧保管處所之公共安全，且不致無端侵
    害被告之權益。從而，檢察官上揭聲請於法尚無不合，應予
    准許。
據上論斷，應依刑事訴訟法第220條、第140條第3項，毒品危害
防制條例第18條第2項前段，裁定如主文。
中　　華　　民　　國　　111 　年　　10　　月　　28　　日
                  刑事第十三庭  審判長法  官  莊政達
                                      法  官  吳彥慧
                                      法  官  李音儀
以上正本證明與原本無異。
如不服本裁定，應於收受送達後5日內向本院提出抗告狀。（應
附繕本）
　　　　　　　　　　　　　　　　　　　書記官  陳怡蓁
中　　華　　民　　國　　111 　年　　10　　月　　28　　日
附表：
編號 扣案物編號 名稱及數量 採樣鑑定結果  編號 扣案物編號 名稱及數量 採樣鑑定結果 一 6 紅磷16罐 檢出磷元素。   69A 不明液體1桶 檢出非毒品成分：Ethanol。 二 7 氫氧化鈉3袋 未送驗。   74 丙酮1桶 未送驗。 三 8 碘107瓶(聲請書誤載為127瓶) 檢出碘元素。   77-1~5 不明液體5桶 均檢出微量第二級毒品「甲基安非他命」及微量第四級毒品之毒品先驅原料「假麻黃」、「麻黃」成分。 四 9 重碳酸2袋 未送驗。      五 10 氯化納9袋 未送驗。      六 13 碳粉1箱12包 未送驗。   80-2~3 過濾瓶2只 未送驗。 七 14 紅磷35罐 未送驗。   82 不明液體1桶 未檢出常見毒品成分。 八 25 紅磷、碘各1罐 未送驗。   83-1 脫水器廢棄桶1桶 檢出微量第二級毒品「甲基安非他命」及微量第四級毒品之毒品先驅原料「假麻黃」、「麻黃」、「苯基丙酮」成分。 九 37 不明溶液1桶 檢出微量第四級毒品之毒品先驅原料「假麻黃」、「麻黃」成分。      十 43、49-4、50-6、69B 不明液體4桶 未檢出常見毒品成分。   85 不明液體1桶 檢出第二級毒品「甲基安非他命」及第三級毒品「愷他命」、第四級毒品之毒品先驅原料「假麻黃」、「苯基丙酮」成分。  49-1~3、49-5～11 不明液體11桶 均檢出第二級毒品「甲基安非他命」成分，部分另檢出第四級毒品之毒品先驅原料「假麻黃」、「麻黃」或「苯基丙酮」成分。             89 紅磷23罐 未送驗。       91A、B 不明粉末2箱 未檢出常見毒品成分。       91C、 95 不明液體2桶 未檢出常見毒品成分。       96-1 丙酮3桶 未送驗。       96-2 二甲苯11桶 未送驗。  50-1、 50-7 不明液體2桶 均檢出第二級毒品「甲基安非他命」成分及微量第四級毒品之毒品先驅原料「苯基丙酮」成分，50-1另檢出微量第三級毒品愷他命、第四級毒品之毒品先驅原料「假麻黃」、「麻黃」，50-7另檢出第三級毒品「4-甲基甲基卡西酮」。   96-3 不明液體2桶 檢出非毒品成分：Acetone。       114-1 玻璃過濾瓶1個(內含不明液體) 檢出第二級毒品「甲基安非他命」及第四級毒品之毒品先驅原料「苯基丙酮」成分。  50-2、50-4 不明液體2桶 均檢出第四級毒品毒品先驅原料「苯基丙酮」成分。   114-3 垃圾桶1個(內含不明液體) 檢出微量第四級毒品之毒品先驅原料「假麻黃」成分。  50-3、 50-5 不明液體2桶 均檢出微量第三級毒品「4-甲基甲基卡西酮」成分。   118 不明液體4桶 檢出第二級毒品「甲基安非他命」及微量第四級毒品毒品先驅原料「假麻黃」、「苯基丙酮」等成分。  56 不明溶液1桶 檢出含氯酸性物質。       66 黑色塑膠容器內含不明液體1組 檢出微量第二級毒品甲基安非他命及微量第四級毒品之毒品先驅原料「假麻黃」成分。            121 丙酮1桶 未送驗。       125 不明液體1桶 檢出含氯酸性物質。  67 胺5桶 未送驗。   129 不明液體1桶 未檢出常見毒品成分。